# 关于给经销商返利的处理

提问人：z239239 时间：2012-04-27 17:32:44
1. 背景资料A公司生产B产品，并通过经销商模式销售。A公司根据各经销商季度、年度销售情况确定给予返利的金额。一般在每季度、年度终了跟供应商结算返利，结算形式为根据返利金额向供应商赠送商品。形式上与供应商签订折价合同。
2. 存在的问题 (1) 是否需要在年末对需要对付的返利进行预提，即冲减已确认的收入，并调整经销商往来余额。 (2) 如果进行了调整税务局是否认可(销项税、所得税)。

回答人：chenyiwei
回复 z239239 的帖子
1 、基于权责发生制原则，在应付的返利在期末已满足负债确认条件的前提下（对应于报告期末之前已确认的销售收入；按照与经销商的相关协议很可能应当支付；金额可以可靠估计），应当予以预提，并冲减报告期的销售收入。
2 、税务上对于预提而尚未实际结算的返利，无论是增值税还是所得税均不认可其抵减当期销项税额或者在所得税前扣除。